---
title: "Problem Set 3 - Antworten"
author: "Christoph Nguyen"
date: "6/29/2020"
output: html_document
---

```{r setup, include=FALSE}
knitr::opts_chunk$set(echo = TRUE)
```
# Setup und Daten reinigen 
Wir nutzen die Daten des Bundestag Roll call vote data (BTVote) von https://dataverse.harvard.edu/dataverse/btvote. Die wirkliche Aufbereitung der Daten besprechen war optional und wird in einem gesonderten Dokument erklärt.

```{r}
  
  #Load Packages
  library(tidyverse)
  library(ggthemes)
  library(haven)
  library(knitr)
  library(sjPlot) #for nice rmarkdown tables

  #Read in Data###
  DATA<-read_dta("https://github.com/cgnguyen/parlament_in_r/blob/master/Problem_Set_3/problem_set_3.dta?raw=true")

  ####*Data cleaning####
  DATA$mandate<-as_factor(DATA$mandate)
  
  DATA$party_elec<-as_factor(DATA$party_elec)
```
#Frage 1: Wahlverhalten und der Sicherheit des Wahlkreises

Gibt es ein Verhältnis zwischen abweichendem Wahlverhalten und der Sicherheit des Wahlkreises (elecsafe_overall)? 

### Graphische Darstellung


```{r}
 DATA %>%
        ggplot()+
        aes(x=elecsafe_overall, y=deviation)+
        geom_point()+
        theme_bw()+
        geom_smooth(method="lm")
```
  
  
### Einfache Regression 
  
```{r}
  mod_1 <- lm (deviation ~ elecsafe_overall, data=DATA)
  
  summary(mod_1)

```
  
  
  Tab_model um die Tabellen etwas "schöner" zu machen. 
  
```{r }
  tab_model(mod_1,p.style="stars")
```


Was bedeutet elecsafe_overall? Codebook Referenz ist [Stoffel & Sieberer 2017]( https://www.tandfonline.com/doi/full/10.1080/01402382.2017.1400273). Herleitung etwas kompliziert, aber Bedeutung ist klar. Chance der Wiederwahl auf einer Skala von 0 bis 1. 

Abhängige Variable ist Prozentzahl der abweichenden Wahl. 

Interpretation: Wenn die Sicherheit des Wahlkreis um eine Einheit (also von 0 % zu 100%) steigt, sinkt das abweichende Wahlverhalten um ca. 1.1 % (-0.0118). Der Effekt ist statistische signifikant. Das heißt, wenn es kein  Verhältnis zwischen Sicherheit und  geben würde (Koeffizient ist 0) würden wir diesen Koeffizienten in weniger als 1% der Fälle beobachten (- wenn OLS Annahmen erfüllt sind)



# Frage 2: Verhältnis für Wahlkreissicherheit und Fraktionszugehörigkeit.


### Modell 

```
    mod_2 <- lm (deviation ~ elecsafe_overall+party_elec, data=DATA)
    tab_model(mod_2,p.style="stars")

```

Für jeden Punkt "Sicherheit" sinkt das abweichende Wahlverhalten um ca 1%. Es gibt auch Unterschiede zwischen den Fraktionen. Im Vergleich zur SPD, gibt es bei der CDU, CSU und der LInken ca. 1% weniger Abweichungen. Bei der FDP sind es sogar 2% weniger. Bei den Grünen sind es ca 1% mehr. 

### Visualsierung 1:  Basiert auf dem Model 

```
 DATA%>%
        select(deviation,elecsafe_overall,party_elec)%>%
        drop_na()%>%
        cbind(., pred=predict(mod_2))%>%
        ggplot()+
          aes(x=elecsafe_overall, y=deviation, color=party_elec)+
          geom_point(alpha=1, size=1)+
          geom_line(mapping = aes(y=pred), size=1)+
          scale_color_manual(values=c("red","black","blue","yellow","dark green", "                               purple"))+
          theme_bw()

``` 

### Visualsierung 2: Für jede Partei 

```{r }
 DATA%>%
        select(deviation,elecsafe_overall,party_elec)%>%
        drop_na()%>%
        ggplot()+
          aes(x=elecsafe_overall, y=deviation, group=party_elec, color=party_elec)+
          geom_point(alpha=1, size=1)+
          geom_smooth(method="lm", se=F)+
          scale_color_manual(values=c("red","black","blue","yellow","dark green", "                               purple"))+
          theme_bw()
``` 


# Frage 3: Mandatstyp und Sicherheit 



```{r}
  mod_3 <- lm (deviation ~ elecsafe_overall+mandate, data=DATA)  
  tab_model(mod_3,p.style="stars")

```

Distriktmandate (im Vergleich zu einem Listenmandat) haben statistisch signifikant weniger Abweichungen. Allerdings ist nun die Sicherheit des Wahlkreises nicht mehr statistisch relevant. 



