---
title: "Problem Set 2 - Antworten"
author: "Christoph Nguyen"
date: "6/8/2020"
output: html_document
---

```{r setup, include=FALSE}
knitr::opts_chunk$set(echo = TRUE)
```
# Setup und Daten reinigen 
Wir nutzen die Daten des Bundestag Roll call vote data (BTVote) von https://dataverse.harvard.edu/dataverse/btvote. Wir wandeln einige Daten in Faktorvariablen um. 

```{r}
  #Load Packages
  library(tidyverse)
  library(ggthemes)
  library(haven)

  #Read in Data###
  DATA_vote<-read_dta("./../vote_characteristics.dta")
  
  ####Data Cleaning####
  DATA_vote$feld<-as_factor(DATA_vote$policy1)
  DATA_vote$fraktion<-as_factor(DATA_vote$sponsor1)
  DATA_vote$art<-as_factor(DATA_vote$vote_type)
```
#Frage 1: Zuordnung des Bereichs 

Vergleiche die Anzahl der Gesetzesvorschläge in den primären Politikfeldern (policy1) in einem Balkendiagram. 
```{r}
  DATA_vote%>%
    group_by(feld)%>%
    summarize(n=n())%>%
    arrange(-n)%>%
    ggplot(aes(x=reorder(feld,-n),y=n))+
      geom_col()+
      theme_bw()+
      theme(axis.text.x = element_text(size=8, angle=90, vjust=0.5))+
  labs(x="Politikfeld", y="Anzahl")
```
  
#Frage 2 relative Häufigkeit der Politikfelder

Vergleiche die relative Verteilung der primären Politikfelder (policy1) in einem Balkendiagram. 

```{r}
  DATA_vote%>%
    group_by(feld)%>%
    summarize(n=n())%>%
    mutate(freq = n / sum(n))%>%
    arrange(-n)%>%
    ggplot(aes(x=reorder(feld,-freq), y=freq))+
    geom_col()+ 
    theme_bw()+
    theme(axis.text.x = element_text(size=8, angle=90, vjust=0.5)) 
```

#Frage 3 relative Häufigkeit nach Partei

## Facet_grid Version 
```{r, fig.fullwidth=TRUE, fig.align='center'} 
  DATA_vote%>%
    group_by(fraktion,feld)%>%
    summarize(n=n())%>%
    group_by(fraktion)%>%
    mutate(freq = n / sum(n))%>%
    filter(fraktion %in% c("CDU/CSU","SPD","Greens","FDP","Left/PDS"))%>%
    ggplot(aes(x=reorder(feld,-freq), y=freq))+
      geom_col()+
      facet_grid(.~fraktion)+
      theme_bw()+
      theme(axis.text.x = element_text(size=8, angle=90, vjust=0.5)) 
```

## Stacked Bar Chart Version 

```{r}
  DATA_vote%>%
    group_by(feld,fraktion)%>%
    summarise(n = n())%>%
    filter(fraktion %in% c("CDU/CSU","SPD","Greens","FDP","Left/PDS"))%>%
    group_by(feld)%>%
    mutate(freq = n / sum(n))%>%
    mutate(fraktion=fct_reorder(fraktion,n))%>%
    ggplot(aes(x=reorder(feld,n), y=freq, fill=fraktion))+
      geom_bar(position="fill",stat="identity", color="black")+ 
      theme_bw()+
      theme(axis.text.x = element_text(size=8, angle=90, vjust=0.5))+
      coord_flip()+
      scale_fill_manual(values = c("Yellow","Purple","Dark Green","Black","Red"))+
  labs(x="Politikfeld",y="Verteilung nach Fraktion",
       caption="Politikfelder nach Häufigkeit sortiert")
```


# Frage 4: Sponsor behavior####

Welche (Haupt)-Fraktion (sponsor1) sponsort Abstimmungen im Bundestag? Wie entwickelt sich dieses Verhalten über die Legislaturperioden? Beschränkt diese Analyse auf die Fraktionen der CDU/CSU, SPD, FDP, Grünen und der PDS/Linken.  Stelle dies in einem Liniendiagram dar.   


```{r}
  DATA_vote%>%
    group_by(elecper,fraktion)%>%
    summarize(n=n()) %>% 
    filter(fraktion %in% c("CDU/CSU","SPD","Greens","FDP","Left/PDS"))%>%
    ggplot(aes(x=elecper,y=n, group=fraktion, color=fraktion))+
      geom_line()+
      theme_bw()+
      labs(x="Legislaturperiode", y="Anzahl", 
           title = "(Haupt)Sponsoren nach Partei")+
      scale_color_manual(
        values = c(
                "CDU/CSU"="black",
                "SPD"="red",
                "FDP"="yellow",
                "Greens"="dark green",
                "Left/PDS"="purple"))+
      scale_x_continuous(breaks = seq(1,max(DATA_vote$elecper)))
                
   
```
  
  




